臺灣新竹地方法院刑事判決
110年度智訴字第4號
公  訴  人  臺灣新竹地方檢察署檢察官
被      告  李俊毅



上列被告因違反營業祕密法等案件，經檢察官提起公訴（110年
度偵字第1766號），被告於本院準備程序時就犯罪事實為有罪之
陳述，本院合議庭裁定由受命法官獨任行簡式審判程序，判決如
下：
    主  文
李俊毅犯營業祕密法第十三條之一第一項第二款之逾越授權範圍
重製營業祕密罪，處拘役伍拾日，如易科罰金，以新臺幣壹仟元
折算壹日。緩刑貳年，並於判決確定日起壹年內向公庫繳納新臺
幣拾貳萬元。
扣案如附件所示之物，均沒收。
    事  實
一、李俊毅自民國000年00月00日起在址設新竹科學園區力行路0
    0號○○○○股份有限公司(下稱○○○公司）任職，擔任○○○○○○○○○
    ○○○○○○○○工程師，並於任職時簽署聘僱合約，合約中載明○○
    ○公司員工就○○○公司之機密資訊具有保密義務，李俊毅於新
    進員工訓練時亦接受資訊安全政策及訓練，參與線上新人訓
    ○○○集團資訊安全政策課程（含營業秘密法課程），嗣於107
    年6月28日、108年9月3日及108年12月25日接受○○○公司之營
    業秘密法相關教育訓練，因此李俊毅應知悉有關LED磊晶結
    構設計、參數等配方資訊，具有經濟價值及秘密性，屬其因
    業務所持有之晶元電公司公司營業秘密及享有著作財產權之
    著作，且晶元電公司僅授權其在該公司之工作上使用，未經
    該公司之同意或授權，不得擅自重製。
二、李俊毅因萌生去意，於109年5月19日提出線上離職申請書，
    並於當日簽署「離職保密義務聲明書」，知悉離職後永久不
    得洩漏或交付公司機密予第三人，詎李俊毅明知「0000 RD 
    結構整理AX BR 0000（00）-1.xlsx的磊晶結構」檔案為○○○
    公司之營業秘密、著作，而「紅黃光0000000000000000000
    案簡報PPT」檔案為○○○公司產品管理工程師○○○所編寫，屬○
    ○○公司之工商秘密、著作，竟基於違反營業秘密法、著作權
    法之犯意，於離職前夕之109年5月27日，在新竹市○區○○○路
    0號○○○公司之辦公處所，逾越○○○公司之授權範圍，自○○○公
    司之專案共用槽擅自重製下載列印上開「0000 RD 結構整理
    000000000000000-0.xlsx的磊晶結構」檔案，又自不知情○○
    所寄發之電子郵件附件裡重製下載列印「紅黃光0000000000
    0000000車用產品PM提案簡報PPT」檔案其中一頁，嗣後即於
    109年6月1日（或2日），將上述2份檔案列印紙本攜出○○○公
    司，存放在新竹市○區○○街00巷0號2樓租屋處。嗣因○○○公司
    資訊部門發覺異常，通報營業秘密委員會，於109年6月4日
    訪談李俊毅後，經李俊毅同意，由○○○公司法務經理○○○等人
    陪同李俊毅返回上址租屋處，當場取回上開2份檔案紙本資
    料，再交由法務部調查局新竹市調查站於109年8月21日，在
    新竹市○區○○路00號○○○公司，執行扣押上開檔案，始查悉上
    情。
三、案經○○○公司訴由法務部調查局新竹市調查站移送臺灣新竹
    地方檢察署檢察官偵查起訴。
    理  由
一、上揭犯罪事實，業據被告李俊毅於準備程序及簡式審判程序
    中均坦承認罪（見本院卷第35至40頁、第49至55頁），核與
    證人○○○、○○○、○○○於調查局詢問中、偵查中之證述大致相
    符（見109年度他字第3924號卷【下稱他卷】第4至6頁、第1
    1至13頁、第14至17頁、第88至90頁，110年度偵字第1766號
    卷【下稱偵卷】第6至9頁、第10至12頁、第127至127頁），
    並有○○○公司提供之被告聘僱合約、離職保密義務聲明書、
    員工訪談紀錄表、晶元電公司資訊安全規範、資訊分級保護
    管理辦法、被告接受資訊教育及營業秘密教育訓練紀錄、被
    告於105年1月28日參加之加密軟體「D-Security」使用者教
    育訓練實體課程簡報檔、被告於107年3月9日、107年6月28
    日參加通識學院資訊機密等級分類之線上課程紀錄（含測驗
    結果滿分）及簡報檔影本、法務部調查局新竹市調查站扣押
    筆錄、扣押物品目錄表各1份附卷可佐（見他卷第34頁、第6
    1至63頁、第73至80頁、第82頁、第83頁、第102頁、第103
    至104頁、第113至116頁，偵卷第78至81頁、第82至88頁、
    第89至104頁、第105至115頁），足認被告之自白與事實相
    符，堪信屬實。本件事證明確，被告犯行堪以認定，應依法
    論科。
二、論罪科刑
（一）核被告所為，係違反營業秘密法第13條之1第1項第2款之
      逾越授權範圍而重製營業秘密罪、著作權法第91條第1項
      擅自以重製方法侵害他人著作財產權罪。被告以一行為同
      時犯上開2罪，為想像競合犯，應依刑法第55條前段之規
      定，從一重之營業秘密法第13條之1第1項第2款之逾越授
      權範圍而重製營業秘密罪處斷。
（二）爰審酌被告並無前科，其素行尚可，有臺灣高等法院被告
      前案紀錄表在卷可憑，其於○○○公司工作期間，明知其所
      掌理之職務內容具有高度經濟價值，對告訴人於高科技產
      業領域影響甚鉅，自負有保密義務；然其竟為一己之便，
      擅自重製告訴人之營業秘密資訊，損及告訴人之利益，所
      為實有不該，惟念及被告犯後終能坦承犯行，態度尚屬良
      好，並欲與告訴人和解除願意給付賠償金外，並願意書寫
      悔過書交予告訴人作為往後公司內部宣導用，然因告訴人
      仍無和解意願（見本院卷第39頁、第54頁），故迄今尚未
      能與告訴人達成和解，兼衡其碩士畢業之智識程度，目前
      擔任工程師，每月收入約為新臺幣5萬元之工作狀況，離
      婚育有1子，與父母、小孩同住，經濟狀況普通，無負債
      等一切情狀，量處如主文所示之刑，並諭知易科罰金之折
      算標準，以資儆懲。
（三）末查被告前未曾因故意犯罪受有期徒刑以上刑之宣告，有
      臺灣高等法院被告前案紀錄表1份附卷可按，其因一時失
      慮，偶罹刑典，惟於本院審理中已坦認犯行，本院認其經
      此偵、審程序及刑之宣告後，被告應知所警惕，信無再犯
      之虞，因認就上開所宣告之刑以暫不執行為適當，爰依刑
      法第74條第1項第1款之規定，併予諭知緩刑2年，以勵自
      新。又為使被告深切記取教訓，使之於緩刑期內能自我警
      惕，免於短期自由刑之弊病，並增進公共利益及達到刑罰
      教化之目的，爰併依刑法第74條第2項第4款之規定，諭知
      被告應於本判決確定後1年內向公庫支付12萬元，以發揮
      附條件緩刑之立意。倘被告於本院緩刑期間違反上開本院
      所定負擔且情節重大，足認原宣告之緩刑難收其預期效果
      而有執行刑罰之必要者，自得依刑法第75條之1第1項第4
      款規定撤銷其緩刑宣告，併為說明。
三、沒收：
    按犯罪所得，屬於犯罪行為人者，沒收之。第一項之犯罪所
    得，包括違法行為所得。刑法第38條之1第1項、第4項定有
    明文。查被告所逾越授權範圍重製如附件所示之文件係被告
    違法行為所得之物，爰依上開規定，宣告沒收。
據上論斷，應依刑事訴訟法第273條之1第1項、第299條第1項前
段，判決如主文。
本案經檢察官蔡宜臻提起公訴，檢察官葉益發到庭執行職務。
中　　華　　民　　國　　110 　年　　10　　月　　29　　日
                  刑事第七庭      法　官      王榮賓
以上正本證明與原本無異。
如不服本判決應於收受送達後20日內向本院提出上訴書狀，並應
敘述具體理由；其未敘述上訴理由者，應於上訴期間屆滿後20日
內向本院補提理由書（均須按他造當事人之人數附繕本）「切勿
逕送上級法院」。告訴人或被害人如對於本判決不服者，應具備
理由請求檢察官上訴，其上訴期間之計算係以檢察官收受判決正
本之日期為準。
中　　華　　民　　國　　110 　年　　10　　月　　29　　日
                                  書記官      蘇鈺婷
附錄本件論罪科刑法條：
著作權法第91條第1項
擅自以重製之方法侵害他人之著作財產權者，處3年以下有期徒
刑、拘役，或科或併科新臺幣75萬元以下罰金。
營業秘密法第13條之1第1項
意圖為自己或第三人不法之利益，或損害營業秘密所有人之利益
，而有下列情形之一，處五年以下有期徒刑或拘役，得併科新臺
幣一百萬元以上一千萬元以下罰金：
一、以竊取、侵占、詐術、脅迫、擅自重製或其他不正方法而取
    得營業秘密，或取得後進而使用、洩漏者。
二、知悉或持有營業秘密，未經授權或逾越授權範圍而重製、使
    用或洩漏該營業秘密者。
三、持有營業秘密，經營業秘密所有人告知應刪除、銷毀後，不
    為刪除、銷毀或隱匿該營業秘密者。
四、明知他人知悉或持有之營業秘密有前三款所定情形，而取得
    、使用或洩漏者。

附件：
編號 品項 備註 1 磊晶結構參數資料14張 110年度院保字第310號（本院卷第17頁） 2 產品設置審查資料2張 110年度院保字第310號（本院卷第17頁）